

DATA DIRI

Tempat / Tanggal Lahir Tasikmalaya, 06 Sept 2000

Jenis Kelamin

Laki-Laki

Status

Belum menikah

Kewarganegaraan Indonesia

KONTAK

- 6281993113688
- ikrirepaldi@gmail.com
- Pandung, Jawa Barat

SOSIAL MEDIA

- 🕝 @fre.paldi
- in www.linkedin.com/in/repaldif

FIKRI REPALDI

Technical Support

TENTANG SAYA

Saya seorang Cloud Engineer dengan lebih dari 5 tahun pengalaman di technical support dan infrastruktur IT, baik di cloud maupun onpremise. Saat ini, saya bekerja di perusahaan konsultan IT, menangani proyek implementasi, migrasi, dan pengelolaan infrastruktur berbasis AWS, Azure, Alibaba Cloud dan Digital Ocean. Saya juga memiliki sertifikasi pelatihan Architecting on AWS – Associate dan berpengalaman menggunakan berbagai tools untuk memastikan sistem berjalan aman, stabil, dan efisien.

PENDIDIKAN

•	SD Negeri 1 Sukahening	2007-2013
•	SMP Negeri 2 Sukahening	2013-2016
•	SMK Negeri Rajapolah	2016-2019
•	Universitas Sangga Buana YPKP	2020-2024

PENGALAMAN KERJA

Technical Support

CV RC Electronic (Januari 2020 - Sekarang)

- Merancang dan menyiapkan infrastruktur server/jaringan di Cloud (AWS, Azure, Alibaba, Digital Ocean) dan On-Premise.
- Instalasi dan konfigurasi server/jaringan untuk aplikasi website, desktop, dan SAP Business One.
- Implementasi virtualisasi server dengan VMware dan Proxmox.
- Membantu implementasi CI/CD dalam lingkungan DevOps.
- Memantau dan memastikan kelancaran operasional server perusahaan dan customer.

IT Support Staff

Magang di Trans Studio Bandung (April 2018 - Juli 2018)

- Mereset gate ticket setiap pagi.
- Memperbaiki printer dan komputer staff yang bermasalah.
- Membantu instalasi dan penarikan kabel jaringan di Trans Studio Bandung.

KEMAMPUAN

- System Administrator
- Linux & Windows Administrator
- Cloud Engineer
- Network Administrator